臺灣桃園地方法院刑事判決　　　　　　　　　　　　九十一年度訴字第一五七號
　　公　訴　人　臺灣桃園地方法院檢察署檢察官
　　被　　　告　乙○○
右列被告因違反毒品危害防制條例案件，經檢察官提起公訴（九十年度毒偵字第三二
五五號、九十一年度毒偵字第一一九五號），本院判決如左：
    主  文
乙○○連續施用第一級毒品，累犯，處有期徒刑捌月；又連續施用第二級毒品，累犯
，處有期徒刑伍月。應執行有期徒刑拾壹月。
    事  實
一、乙○○前因施用第二級毒品安非他命案件，經本院以八十七年度毒聲字第二六七
    ０號裁定送觀察、勒戒後，認無繼續施用毒品之傾向，並經臺灣桃園地方法院檢
    察署檢察官於民國八十八年三月十九日，以八十七年度偵字第七八四二號不起訴
    處分確定，復因施用毒品案件，經本院於八十八年五月十二日，以八十八年度毒
    聲字第二七八七號裁定送觀察、勒戒後，認有繼續施用毒品之傾向，再經本院於
    同年十一月五日，以八十八年度毒聲字第三二八七號裁定令入戒治處所施以強制
    戒治，再經本院於同年十一月五日以八十八年度毒聲字第六六五四號裁定停止戒
    治，所餘戒治期間並付保護管束。同一案件並由臺灣桃園地方法院檢察署檢察官
    提起公訴，嗣經本院中壢簡易庭於八十八年九月三日，以八十八年度壢簡字第六
    二六號判處應執行有期徒刑三月，於同年十月十一日確定，並於八十九年七月十
    八日易科罰金執行完畢，詎仍不知悛悔。
二、乙○○於保護管束期間內，復另行起意，並基於概括之犯意，自九十一年三月中
    旬間某日起，至同年五月十三日下午六時許（公訴人誤載為自判決確定翌日起，
    至九十一年五月十三日二十一時許止），在桃園縣平鎮市○○里○○○鄰○○路
    ○○段興峰巷二弄十六號住處、同縣平鎮市○○路○○段一項五十六弄十三號友
    人甲○○住處、中壢市某友人住處、大溪鎮某砂石場內等處，以注射針筒注射方
    式，連續施用第一級毒品海洛因，平均約每天施用一、二次。又基於概括犯意，
    自八十九年中旬間某日起，至九十一年五月十二日上午九時許，在同上址等處，
    連續施用第二級毒品安非他命，平均約半個月施用一次。嗣為警分別於九十年八
    月十一日下午六時許，在桃園縣平鎮市○○段一巷五十六弄十三號、於九十一年
    五月十三日晚上十時三十分許，在桃園縣中壢市華忠新村一四六號查獲到案。
三、乙○○嗣經本院於九十年十一月三十日以九十年度毒聲字第四一九六號裁定令入
    戒治處所施以強制戒治。
四、案經桃園縣警察局中壢、平鎮分局報告台灣桃園地方法院檢察署檢察官偵查起訴
    。
        理  由
一、訊據被告乙○○就右揭連續施用第一、二級毒品之犯罪事實，於本院審理時均供
    承不諱，核與證人即同時經警查獲之友人甲○○、張惠芳、陳宏彬所證述：曾親
    眼見過被告施用安非他命、海洛因等情亦屬相符。且被告於前後二次查獲當日所
    採集之尿液，分別經送桃園縣衛生局檢驗結果，分別呈甲基安非他命陽性、嗎啡
    陽性反應，此有該局不法藥物尿液檢定書二紙附卷可稽，是被告施用第一級毒品
    海洛因及施用第二級毒品安非他命犯行，事證明確。又被告乙○○前因施用第二
    級毒品安非他命案件，經本院以八十七年度毒聲字第二六七０號裁定送觀察、勒
    戒後，認無繼續施用毒品之傾向，並經臺灣桃園地方法院檢察署檢察官於民國八
    十八年三月十九日，以八十七年度偵字第七八四二號不起訴處分確定，復因施用
    毒品案件，經本院於八十八年五月十二日，以八十八年度毒聲字第二七八七號裁
    定送觀察、勒戒後，認有繼續施用毒品之傾向，再經本院於同年十一月五日，以
    八十八年度毒聲字第三二八七號裁定令入戒治處所施以強制戒治，再經本院於同
    年十一月五日以八十八年度毒聲字第六六五四號裁定停止戒治，所餘戒治期間並
    付保護管束。同一案件並由臺灣桃園地方法院檢察署檢察官提起公訴，嗣經本院
    中壢簡易庭於八十八年九月三日，以八十八年度壢簡字第六二六號判處應執行有
    期徒刑三月，於同年十月十一日確定，此有台灣桃園地方法院檢察署刑案資料查
    註記錄表及台灣高等法院被告全國前案記錄表各一份在卷為憑，從而，被告係三
    犯毒品危害防制條例之罪，亦堪認定。本件事證明確，被告犯行洵堪認定，應依
    法論科。
二、核被告乙○○所為，係犯毒品危害防制條例第十條第一項之施用第一級毒品罪及
    同條第二項之施用第二級毒品罪。被告先後多次施用第一、二級毒品之犯行，均
    時間緊接，方法相同，觸犯構成要件相同之罪名，均顯係基於概括犯意為之，均
    為連續犯，均應依刑法第五十六條規定各論以一罪，並均加重其刑。公訴人雖僅
    就被告迄於九十年八月十一日十八時往前回溯九十六小時內某刻之施用安非他命
    犯行提起公訴，然檢察官就犯罪事實一部起訴者，其效力及於全部，本件被告自
    該時點之後，迄自九十一年五月十二日間之施用安非他命犯罪事實，與前揭論罪
    科刑之施用第二級毒品罪部分，有連續犯之關係，已如前述，本院自應就屬於裁
    判上一罪之部分一併加以審判。而被告於施用毒品前，非法持有第一級毒品海洛
    因、第二級毒品安非他命，其持有之低度行為均應被施用之高度行為所吸收，不
    另論其非法持有毒品之罪。被告所犯上開二罪間，犯意各別，罪名互異，應予分
    論併罰。被告有如犯罪事實欄所載之犯罪科刑前科，此有台灣高等法院被告全國
    前案記錄表在卷可參，其於五年內再犯本件有期徒刑以上之罪，為累犯，應依刑
    法第四十七條規定加重其刑。爰審酌被告前經判決確定後，仍不知悔改、警惕，
    猶繼續施用毒品，惟其施用毒品係自戕行為，尚無危害他人，且犯後坦承犯行，
    犯後態度良好等一切情狀，分別量處如主文所示之刑，並定其應執行之刑。又被
    告施用毒品之器具均未扣案，亦無證據證明為被告所有，且被告已入監多時，衡
    情亦已滅失，爰不另為沒收之諭知。
據上論斷，應依刑事訴訟法第二百九十九條第一項前段，毒品危害防制條例第十條第
一項、第二項，刑法第十一條前段、第五十六條、第四十七條、第五十一條第五款，
判決如主文。
本案經檢察官鍾雅蘭到庭執行職務。
中      華      民      國    九十一    年      十      月一      日
                                  臺灣桃園地方法院刑事第一庭
                                          法  官  陳  永  來
右正本證明與原本無異。
如不服本判決，應於判決送達後十日內向本院提出上訴狀( 應附繕本 )，上訴於
臺灣高等法院。
                                          書記官  洪  明  媚
中      華      民      國    九十一    年      十      月      二      日
附論罪科刑依據之法條：
毒品危害防制條例第十條
施用第一級毒品者，處六月以上五年以下有期徒刑。
施用第二級毒品者，處三年以下有期徒刑。
